【裁判字號】    98,易,3353
【裁判日期】    981221
【裁判案由】    妨害自由等
【裁判全文】
臺灣臺中地方法院宣示判決筆錄          98年度易字第3353號
公  訴  人  臺灣臺中地方法院檢察署檢察官
被      告  甲  ○
                    國民
被      告  乙○○
                    國民
上列被告等因妨害自由等案件，經檢察官提起公訴（九十八年度
偵字第一五五九八號），並聲請認罪協商，本院裁定進行認罪協
商程序後，於中華民國九十八年十二月二十一日下午四時，在本
院刑事第十五法庭宣示判決，出席職員如下：
    法  官  林學晴
    書記官  簡雅文
法官起立朗讀判決主文、犯罪事實要旨、處罰條文、附記事項，
及告以上訴限制、期間並提出上訴狀之法院，且諭知記載其內容
：
一、主  文：
    甲○共同以加害生命之事，恐嚇他人致生危害於安全，處有
    期徒刑貳月，如易科罰金，以新臺幣壹仟元折算壹日。
    乙○○共同以加害生命之事，恐嚇他人致生危害於安全，處
    有期徒刑貳月，如易科罰金，以新臺幣壹仟元折算壹日。
二、犯罪事實要旨：
    甲○與丙○○因坐落在臺中市○○路○段二八號一樓之房屋
    產權，發生爭執，而有所不滿。甲○為謀報復，竟與乙○○
    及數名真實姓名、年籍不詳之成年男子，基於恐嚇危害安全
    及公然侮辱之犯意聯絡，於民國九十八年五月二十四日凌晨
    一時四十五分許，共同前往臺中市○○街四二四號丙○○住
    處樓下，並利用對講機之方式，與丙○○通話，且共同出言
    稱「幹你娘，阿宏你給我下來，我要給你死」、「幹你娘支
    歪，阿宏你給我下來，不然要給你全家死光光」等語，以此
    加害生命之事，辱罵、恫嚇丙○○，而分別貶損丙○○之名
    譽及使丙○○心生畏怖而生危害於安全（被告甲○、乙○○
    所涉公然侮辱罪嫌部分，業經告訴人丙○○當庭撤回告訴）
    。嗣經丙○○報警而查獲。
三、處罰條文：
    刑法第三百零五條、第二十八條。
四、附記事項：
    核被告甲○、乙○○所為，均係犯刑法第三百零五條之恐嚇
    危害安全罪。被告甲○、乙○○與數名真實姓名、年籍不詳
    之成年男子間就上揭所犯，有犯意聯絡及行為分擔，均為共
    同正犯。
五、協商判決除有刑事訴訟法第四百五十五條之四第一項第一款
    於本訊問程序終結前，被告撤銷協商合意或檢察官撤回協商
    聲請者；第二款被告協商之意思非出於自由意志者；第四款
    被告所犯之罪非第四百五十五條之二第一項所定得以協商判
    決者；第六款被告有其他較重之裁判上一罪之犯罪事實者；
    第七款法院認應諭知免刑或免訴、不受理者情形之一，及違
    反同條第二項「法院應於協商合意範圍內為判決；法院為協
    商判決所科之刑，以宣告緩刑或二年以下有期徒刑、拘役或
    罰金為限」之規定者外，不得上訴。
六、如有上開可得上訴情形，得自收受宣示判決筆錄送達之日起
    十日內，向本院提出上訴書狀，上訴於第二審法院。
中    華    民    國    98    年    12    月    21    日
                  臺灣臺中地方法院刑事第十五庭
                                  書記官  簡雅文
                                  法  官  林學晴
以上正本證明與原本無異。
上訴書狀如未敘述理由，應於上訴期間屆滿後20日內補提理由書
狀於本院。（應敘述具體理由並附繕本）。
                                  書記官   簡雅文
中    華    民    國    98    年    12    月    21    日
【附錄本案論罪科刑法條全文】
中華民國刑法第三百零五條
以加害生命、身體、自由、名譽、財產之事，恐嚇他人致生危害
於安全者，處二年以下有期徒刑、拘役或三百元以下罰金。


司法院資訊處製作；財團法人民間司法改革基金會備份。
